---
title: "Curva de Juros atual"
output: html_document
---

```{r setup, include=FALSE}
knitr::opts_chunk$set(echo = TRUE)
```
[//]:```{r message=FALSE}
[//]:source("/home/ideapad/Documentos/RStudio/BRYieldCurve/BRYieldCurve/current yield curve.R")
[//]:```

```{r results='asis', echo=FALSE, include=FALSE,}
knitr::opts_chunk$set(echo = TRUE, warning=FALSE)
#formating tables
library(xtable)
library(ggplot2)
library(GetTDData)
```

### Pacotes necessários
* ggplot2
* GetTDData

## Criando a curva de juros através das informações da ANBIMA

Utilizando do pacote GetTDData a função get.yield.curve() é encaminhada para um dataframe que salva três informações, inflação implícia, juros nominal e juros real.

```{r get.yield.curve()}
df.yield <- get.yield.curve()
str(df.yield)
```

## Dataframe com inflação implícia, juros nominal e juros real
```{r results = "asis",  echo=FALSE}
df.table <- xtable(df.yield)
print(df.table)
print(df.table, type = "html")
```

## Usando o ggplot2 para visualizar o dataframe

Esta é a curva de juros atual:

```{r pressure, echo=FALSE}
p <- ggplot(df.yield, aes(x=ref.date, y = value) ) +
  geom_line(size=1) + geom_point() + facet_grid(~type, scales = 'free') + 
  scale_x_date(date_breaks = "6 months", date_minor_breaks = "3 months", date_labels = "'%y") +
  scale_y_continuous(n.breaks = 20) +
  labs(title = paste0('The current Brazilian Yield Curve '),
       subtitle = paste0('Date: ', df.yield$current.date[1]))     
plot(p)
```

[//]: Note that the `echo = FALSE` parameter was added to the code chunk to prevent printing of the R code that generated the plot.
